臺灣桃園地方法院刑事判決　　　　　　100年度審易字第805號
公　訴　人　臺灣桃園地方法院檢察署檢察官
被　　　告　陳永宗
上列被告因詐欺案件，經檢察官提起公訴（99年度偵緝字第1747
、1748號），被告於準備程序進行中，就被訴事實為有罪之陳述
，經本院告知簡式審判程序意旨，並聽取當事人之意見後，本院
合議庭裁定依簡式審判程序審理，判決如下：
    主  文
陳永宗幫助意圖為自己不法之所有，以詐術使人將本人之物交付
，累犯，處有期徒刑肆月，如易科罰金，以新臺幣壹仟元折算壹
日。
    事實及理由
一、犯罪事實：
    陳永宗前於民國93年間因竊盜案件，經本院以93年度易字第
    457 號判決判處有期徒刑7 月確定，於94年8 月9 日縮刑期
    滿執行完畢；於94年間復因妨害兵役治罪條例案件，經本院
    以95年度桃簡字第1062號判決判處有期徒刑3 月確定，於96
    年4 月21日期滿執行完畢；於95年間再因竊盜案件，經本院
    以96年度桃簡字第592 號判決判處有期徒刑5 月確定，嗣經
    本院以96年度聲減字第5073號裁定減為有期徒刑2 月又15日
    確定，於97年5 月28日期滿執行完畢；於96年間另因妨害兵
    役條例案件，經本院以97年度桃簡972 號判決判處有期徒刑
    3 月確定，於98年1 月3 日期滿執行完畢（以上於本案均構
    成累犯）。詎其猶不知悛悔，明知金融機構帳戶之存摺、金
    融卡為個人信用之重要表徵，且預見將自己之存摺、金融卡
    （含密碼）交予他人，可能幫助不法犯罪集團從事詐欺行為
    而用以處理詐騙之犯罪所得，致使被害人及警方追查無門，
    竟仍不違其本意，基於幫助他人詐欺取財之不確定故意，於
    98年12月30日前某日，在桃園縣中壢市中原大學附近之某處
    ，將所有中華郵政龜山郵局000-000-000-0000-0000 號帳戶
    之存摺、金融卡及密碼以新臺幣（下同）5,000 元之代價出
    售予綽號「小楊」之姓名年籍不詳之人，該人再交其所屬之
    犯罪集團成員使用。嗣於同日17時20分許，曾友志接獲詐騙
    集團電話，佯稱其先前網路購物因設定錯誤為分期付款，必
    須至提款機變更，使曾友志陷於錯誤，依詐騙集團成員指示
    於當日17時30分許至提款機前，先將所有中國信託商業銀行
    （下稱中國信託商銀）帳戶內存款8,983 元匯至林宏偉（幫
    助詐欺罪嫌已另案起訴）所有之玉山商業銀行北新分行000-
    00000-000000-0號帳戶內，嗣又聽從詐騙集團成員指示，在
    提款機前將許哲榮先前因受其他詐騙集團成員詐欺而轉入不
    知情之曾友志中國信託商銀帳戶內之16,983元，匯至陳永宗
    上開中華郵政龜山郵局帳戶內，旋即為詐欺集團成員提領完
    畢；又於同日即98年12月30日21時許，蕭吟珈接獲詐騙集團
    電話，佯稱其先前網路購物因作業疏失設定為分期付款，必
    須至提款機變更，使蕭吟珈陷於錯誤，依歹徒指示於當日22
    時47分許至提款機前，先將所有款項7,537 元匯至陳永宗上
    開中華郵政龜山郵局帳戶內，又旋即為詐欺集團成員提領完
    畢。嗣經曾友志及蕭吟珈發覺遭詐騙後，報警處理，經警循
    線查獲，始悉上情。
二、證據名稱：
  (一)被告陳永宗於檢察官詢問及本院審理中之自白。
  (二)被害人曾友志、蕭吟珈及許哲榮於警詢之指述。
  (三)被告陳永宗所有之中華郵政龜山郵局000-000-000-0000-000
    0 號帳戶之開戶資料、交易明細各1 份。
  (四)臺灣高等法院被告前案紀錄表1 份。
三、核被告所為，係犯刑法第30條第1 項前段、第339 條第1 項
    之幫助詐欺取財罪。被告提供上開帳戶（含存摺、金融卡及
    密碼），係以一幫助詐欺取財行為，幫助正犯詐取被害人曾
    友志、蕭吟珈及許哲榮之財產法益，為想像競合犯，應刑法
    第55條規定從一重之幫助詐欺取財罪處斷。復被告以幫助他
    人犯罪之意思而參與犯罪構成要件以外之行為，為幫助犯，
    爰依刑法第30條第2 項之規定，按正犯之刑減輕之。又被告
    有如犯罪事實欄所載之前案及執行紀錄，此有臺灣高等法院
    被告前案紀錄表1 份在卷可稽，其於徒刑執行完畢後5 年內
    故意再犯本件有期徒刑以上之罪，為累犯，應依刑法第47條
    第1 項規定加重其刑。再被告本件犯行有加重及減輕事由，
    依法應先加後減之。爰審酌被告任意提供個人帳戶（含存摺
    、金融卡及密碼）予他人使用，造成犯罪偵查困難，幕後犯
    罪人得以逍遙法外，致使此類犯罪手法層出不窮，嚴重危害
    交易秩序與社會治安，及被害人曾友志、蕭吟珈及許哲榮詐
    騙之情節及金額，迄未賠償被害人等所受損害，暨其犯罪後
    坦承犯行，態度尚佳等一切情狀，量處如主文所示之刑，並
    諭知易科罰金之折算標準。
四、應適用之法條：
    刑事訴訟法第273 條之1 第1 項、第299 條第1 項前段、第
    310 條之2 、第454 條第1 項，刑法第30條第1 項前段、第
    2 項、第339 條第1 項、第55條、第47條第1 項、第41條第
    1 項前段。
五、如不服本件判決，得自收受判決送達之日起10日內，向本院
    提出上訴書狀，上訴於第二審法院。
本案經檢察官陳亮佑到庭執行職務。
中    華    民    國    100   年     9    月    30    日
                        刑事庭    法  官  潘怡華
以上正本證明與原本無異。
如不服本判決，應於判決送達後10日內向本院提出上訴狀（應附
繕本），其未敘述上訴理由者，應於上訴期間屆滿後20日內補提
理由書狀於本院，上訴於臺灣高等法院。
                                  書記官  戴育萍
中    華    民    國    100   年     9    月    30    日
附錄本案論罪科刑法條：
中華民國刑法第339 條（普通詐欺罪）
意圖為自己或第三人不法之所有，以詐術使人將本人或第三人之
物交付者，處5 年以下有期徒刑、拘役或科或併科1 千元以下罰
金。
以前項方法得財產上不法之利益或使第三人得之者，亦同。
前二項之未遂犯罰之。